ro-RO: Materialul părții superioare: Pânză; Denim; Tricotaj; Piele; Plasă; Năbuc; Nailon; Piele întoarsă; Sintetic; Piele vegană; Altele
it: Materiale superiore: Tela; Denim; Maglia; Pelle; Mesh; Nabuk; Nylon; Pelle scamosciata; Sintetico; Pelle vegana; Altro
sk-SK: Vrchný materiál: Plátno; Džínsovina; Úplet; Koža; Sieťovina; Nubuk; Nylón; Semiš; Syntetika; Vegánska koža; Iný
es: Material superior: Lona; Mezclilla; Punto; Cuero; Malla; Nobuk; Nylon; Gamuza; Sintético; Cuero vegano; Otro
ru: Материал верха: Канвас; Деним; Трикотаж; Кожа; Сетка; Нубук; Нейлон; Замша; Синтетика; Веганская кожа; Другое
nl: Bovenmateriaal: Canvas; Denim; Gebreid; Leer; Mesh; Nubuck; Nylon; Suède; Synthetisch; Vegan leer; Anders
en: Upper material: Canvas; Denim; Knit; Leather; Mesh; Nubuck; Nylon; Suede; Synthetic; Vegan leather; Other
cs: Materiál svršku: Plátno; Džínovina; Úplet; Kůže; Síťovina; Nubuk; Nylon; Semiš; Syntetika; Veganská kůže; Ostatní
ko: 갑피 소재: 캔버스; 데님; 니트; 가죽; 메시; 누벅; 나일론; 스웨이드; 합성 소재; 비건 가죽; 기타
hr-HR: Gornji materijal: Platno; Traper; Pletivo; Koža; Mrežica; Nubuk; Najlon; Antilop; Sintetika; Veganska koža; Ostalo
fi: Päällinen: Kangas; Denim; Neulos; Nahka; Verkkokangas; Nubukki; Nailon; Mokkanahka; Synteettinen; Vegaaninen nahka; Muu
ja: アッパー素材: キャンバス; デニム; ニット; レザー; メッシュ; ヌバック; ナイロン; スエード; 合成素材; ヴィーガンレザー; その他
da: Overdelmateriale: Lærred; Denim; Strik; Læder; Mesh; Nubuck; Nylon; Ruskind; Syntetisk; Vegansk læder; Andet
pt-BR: Cabedal material: Lona; Jeans; Knit; Couro; Mesh; Nobuque; Nylon; Camurça; Sintético; Couro vegano; Outro
sv: Övre material: Canvas; Denim; Stickad; Läder; Mesh; Nubuck; Nylon; Mocka; Syntetisk; Veganskt läder; Övrigt
tr: Üst yüzey malzemesi: Kanvas; Kot; Örgü; Deri; File; Nubuk; Naylon; Süet; Sentetik; Vegan deri; Diğer
sl-SI: Vrsta vrhnjega materiala: Platno; Denim; Pletenina; Usnje; Mrežica; Nubuk; Najlon; Semiš; Sintetika; Vegansko usnje; Drugo
nb: Overmateriale: Canvas; Dongeri; Strikk; Skinn; Netting; Nubuk; Nylon; Semsket skinn; Syntetisk; Vegansk skinn; Annet
vi: Chất liệu phần trên: Canvas; Denim; Vải dệt kim; Da; Lưới; Da nubuck; Nilon; Da lộn; Chất liệu tổng hợp; Da thuần chay; Khác
pl: Materiał cholewki: Płótno; Dżins; Dzianina; Skóra; Siateczka; Nubuk; Nylon; Zamsz; Materiał syntetyczny; Skóra wegańska; Inne
de: Obermaterial: Canvas; Denim; Strick; Leder; Mesh; Nubuk; Nylon; Wildleder; Synthetik; Veganes Leder; Andere
pt-PT: Material superior: Lona; Ganga; Malha; Pele; Rede; Nobuck; Nylon; Camurça; Sintético; Pele vegan; Outro
hu: Felsőrész anyaga: Vászon; Farmer; Kötött; Bőr; Háló; Nubuk; Nejlon; Velúr; Szintetikus; Vegán bőr; Egyéb
lt-LT: Viršutinė medžiaga: Drobė; Džinsas; Megzta medžiaga; Oda; Tinklelis; Nubukas; Nailonas; Zomša; Sintetika; Veganiška oda; Kita
bg-BG: Материал на горната част: Платно; Деним; Плетиво; Кожа; Мрежа; Нубук; Найлон; Велур; Синтетика; Веган кожа; Друг
el: Υλικό επάνω μέρους: Καμβάς; Τζιν; Πλεκτό; Δέρμα; Πλέγμα; Nubuck; Νάιλον; Καστόρι; Συνθετικό; Vegan δέρμα; Άλλο
fr: Matériau de la tige: Toile; Denim; Tricot; Cuir; Mesh; Nubuck; Nylon; Suède; Synthétique; Cuir végan; Autre
zh-CN: 鞋面材料: 帆布; 牛仔布; 针织; 皮革; 网眼布; 磨砂皮; 尼龙; 绒面革; 合成材料; 纯素皮革; 其他
th: วัสดุส่วนบน: ผ้าแคนวาส; เดนิม; ผ้าถัก; หนัง; ผ้าตาข่าย; หนังนูบัค; ไนลอน; หนังกลับ; วัสดุสังเคราะห์; หนังวีแกน; อื่นๆ
zh-TW: 鞋面材質: 帆布; 牛仔布; 針織; 皮革; 網眼; 牛巴戈; 尼龍; 麂皮; 合成材質; 純素皮革; 其他